最高法院刑事判決　　　　　　一○○年度台上字第四九一七號
上　訴　人　林俊融
上列上訴人因違反毒品危害防制條例案件，不服台灣高等法院花
蓮分院中華民國一○○年七月七日第二審判決（一○○年度上訴
字第一四五號，起訴案號：台灣花蓮地方法院檢察署九十九年度
偵字第三七九一號），提起上訴，本院判決如下：
    主  文
原判決撤銷，發回台灣高等法院花蓮分院。
    理  由
本件原判決以上訴人林俊融提起第二審上訴，未敘述具體理由，
因認其上訴違背法律上之程式，予以駁回，固非無見。
惟查不服第一審判決而上訴於第二審法院者，應提出上訴書狀，
上訴書狀應敘述具體理由，刑事訴訟法第三百六十一條第一、二
項定有明文。所謂「應敘述具體理由」，指就不服判決之理由為
具體之敘述而非空泛之指摘而言。上訴理由就其所主張第一審判
決有違法或不當之情形，如已舉出該案相關之具體事由，足為其
理由之所憑，即不能認係徒托空言或漫事指摘，縱其所舉理由經
調查結果並無可採，要屬上訴有無理由之範疇，尚難遽謂未敘述
具體理由。原判決理由記載上訴意旨稱：不服第一審判決上訴人
販賣第二級毒品二罪，處應執行有期徒刑十年及相關沒收之宣告
，於法定上訴期間內提起上訴，其上訴理由略以：原判決認上訴
人販賣第二級毒品犯行，僅依證人朱○興之證述及其與上訴人之
通訊監聽譯文為依據。惟該證人之證述前後矛盾，於審理時證稱
：「（辯護人問在警詢中有無提到要被告幫你找施勝文問有無空
房子這件事？）有，但是我真的忘記「空房子」是指什麼。（問
你既然也認識施勝文，為何不找施勝文買或調貨而找被告？）應
該是電話打不通，我是知道他們有聯絡才會找被告。（問找被告
是因為比較方便，還是便宜？）便宜吧，可是我忘記價格。（檢
察官問民國九十八年十一月二十九日這次通話完，你們有交易嗎
？）應該有交易吧，順便把錢還給他（被告），他叫我拿信封袋
就代表我要帶夾鏈袋去裝，所以這次我應該有拿到安非他命。（
再問你有交給他新台幣＜下同＞二千元嗎？）應該是有，但是時
間已經過很久了，而且那時吸毒記性不是很好」。而於偵查中證
稱：「我們兩個要一起去施用安非他命，但是我不記得是用誰的
安非他命；我應該是還他錢，我不記得到底之前是跟他買多少安
非他命，欠他多少錢；這次跟被告買一、二千元，時間太久了，
不太記得」等語。倘證人朱○興所述「空房子」是指「搖頭丸」
，則在簡訊中何須指明「小龍他家樓上」，而非單以「小龍那邊
有沒有空房」？在法官追問「空房子」之意義時，又表示忘記了
。惟證人施勝文當時所住樓上確實有空房子待出租，且上訴人向
其詢問之時間係在九十九年四月被抓之前一年或半年，與本案通
聯之時間相符，故證人朱○興之證詞並不可採。上訴人所犯為最
輕本刑有期徒刑七年以上之重罪，原審在欠缺補強證據下，竟將
有瑕疵之證人證詞，遽採為認定上訴人犯罪之唯一依據，其認事
用法顯有違誤，請撤銷原判決，更為適法之裁判等語。稽之上訴
人上開上訴第二審理由，顯已具體指摘第一審判決認事用法如何
不當，要難謂未敘述具體理由。乃原判決竟謂其上訴第二審並未
依據卷內既有訴訟資料或提出新事證，具體指摘或表明第一審判
決有何採證認事或用法等足以影響判決本旨之不當或違法，認其
未敘述具體理由，而以其上訴違背法律上之程式，予以駁回，誤
第二審上訴要件之具體理由與第三審上訴之具體指摘為同一要件
，尚有未合。上訴意旨指摘原判決不當，為有理由，應認原判決
有撤銷發回之原因。
據上論結，應依刑事訴訟法第三百九十七條、第四百零一條，判
決如主文。
中    華    民    國  一○○  年    九    月    八    日
                      最高法院刑事第七庭
                          審判長法官  花  滿  堂  
                                法官  洪  昌  宏  
                                法官  徐  昌  錦  
                                法官  王  聰  明  
                                法官  周  盈  文  
本件正本證明與原本無異
                                      書  記  官  
中    華    民    國  一○○  年    九    月   十三   日
                                                      K